gen/istem.lexc
! Handgeschriebener generativer FST — Nomen, i-Stämme (i-Familie).
!
! i-Familie = Gen.Sg. auf -is; der oblique Stamm ist Gen.Sg. minus -is. Neben
! gen/astem.lexc (a-Stamm) und gen/adj.lexc (Adjektive); teilt sich die
! Akzentregel gen/accent.regex. Nicht-zirkulär getestet: gen/coverage_gen.py
! speist die Stämme ALLER realen i-Stamm-Lexeme in die hier formulierten
! Endungen + die Akzentregel und misst die Deckung gegen Twanksta.
!
! ARCHITEKTUR — eine Endungstabelle PRO TWANKSTA-PARADIGMENNUMMER:
!   Der Tabellenschlüssel ist die Paradigmennummer (P52 … P60), nicht
!   (Stammklasse × Genus). Genus ist eine rein lexikalische Eigenschaft: es
!   steht als Tag am Lemma (+Masc/+Fem) und wird nur ausgegeben — es WÄHLT die
!   Tabelle nicht aus. Deshalb sind Par.52 (fem) und Par.54 (masc) zwei
!   Paradigmen mit identischer Endungstabelle, Par.56 (masc) und Par.58 (fem)
!   dagegen verschiedene Tabellen trotz gleichem Nom.Sg. -s.
!
! Die sieben Nomen-Paradigmen der i-Familie (27/29 sind pronominal, Dat.Sg.
! -ismu → keine Nomen, hier nicht enthalten):
!
!   Par  Genus  Nom.Sg Dat.Sg Nom.Pl Dat.Pl   mobil (schwerer Slot, Marker ^)
!   52   fem    i      ei     is     imans     —
!   54   masc   i      ei     is     imans     —
!   58   fem    s      ei     is     imans     —
!   56   masc   s      i      jai    imans     —
!   53   fem    ^ē     ei     is     ^īmans    Nom.Sg, Dat.Pl
!   60   fem    s      ei     is     ^immans   Dat.Pl
!   57   masc   s      i      es     ^immans   Dat.Pl
!   (Sg.Gen -is, Sg.Akk -in, Pl.Gen -in, Pl.Akk -ins durchgehend gleich.)
!
! Bewegliche Betonung (Par.53/57/60): der akzentverschobene Slot emittiert
! zwischen Stamm und Endung den Grenzmarker ^; gen/accent.regex kürzt davor ein
! Makron ODER reduziert eine Geminate im Stamm und tilgt ^. Die schwere Endung
! rechts von ^ bleibt (schwer = langes ī bzw. Geminate mm: -ē/-īmans/-immans).
!
! Bekannte, hier NICHT modellierte Reste (vom Deckungstest beziffert):
!   - Nom.Sg. -s/-is-Wechsel in Par.58/60 ist lexikalisch, nicht aus dem Stamm
!     ableitbar (gleiche Auslaute st/kt/nt geben beides) → wir generieren -s.
!   - Nom.Sg. Degemination/Kürzung vor finalem -s (lukk→luks, Instrāpill→
!     Instrāpils) ist phonotaktisch (Geminate + Konsonant), kein Akzent → aus
!     der Akzentregel bewusst herausgehalten.

Multichar_Symbols +N +Masc +Fem +Neut +Sg +Pl +Nom +Gen +Dat +Akk ^

LEXICON Root
  P52Stems ;
  P53Stems ;
  P54Stems ;
  P56Stems ;
  P57Stems ;
  P58Stems ;
  P60Stems ;

! >>> STÄMME (nur Beispiel-Lexeme für `make istem`; der Deckungstest
!            gen/coverage_gen.py inventarisiert die Stämme aller realen
!            Lexeme selbst neu und ersetzt diesen Block) <<<
! Lexem = Lemma+N+Genus : Stamm (Gen.Sg. minus -is) → Paradigmen-Endungslexikon.

LEXICON P52Stems
  Albi+N+Fem:Alb              P52 ;
  Alnāsteini+N+Fem:Alnāstein  P52 ;
  Amellingi+N+Fem:Amelling    P52 ;   ! Geminate ll, fest → bleibt

LEXICON P53Stems
  dumslē+N+Fem:dumsl          P53 ;
  bluznē+N+Fem:bluzn          P53 ;
  nagē+N+Fem:nagg             P53 ;   ! Geminate gg → g im schweren Slot

LEXICON P54Stems
  Pāuli+N+Masc:Pāul           P54 ;
  kanibāli+N+Masc:kanibāl     P54 ;
  ginni+N+Masc:ginn           P54 ;

LEXICON P56Stems
  Adwēnts+N+Masc:Adwēnt       P56 ;
  Babilōns+N+Masc:Babilōn     P56 ;
  agēnts+N+Masc:agēnt         P56 ;

LEXICON P57Stems
  dānts+N+Masc:dānt           P57 ;
  autōpints+N+Masc:autōpint   P57 ;
  luks+N+Masc:lukk            P57 ;   ! Nom.Sg. lukk→luks: phonotaktisch (Rest)

LEXICON P58Stems
  Antarktis+N+Fem:Antarkt     P58 ;
  Arktis+N+Fem:Arkt           P58 ;
  deinānakts+N+Fem:deinānakt  P58 ;

LEXICON P60Stems
  Mētapils+N+Fem:Mētapill     P60 ;
  Rāistanpils+N+Fem:Rāistanpill P60 ;
  Instrāpils+N+Fem:Instrāpill P60 ;   ! Nom.Sg. Instrāpill→Instrāpils (Rest)

! >>> ENDUNGEN (ab hier vom erweiterten Test gen/coverage_gen.py wiederverwendet) <<<

LEXICON P52
  +Sg+Nom:i       # ;
  +Sg+Gen:is      # ;
  +Sg+Dat:ei      # ;
  +Sg+Akk:in      # ;
  +Pl+Nom:is      # ;
  +Pl+Gen:in      # ;
  +Pl+Dat:imans   # ;
  +Pl+Akk:ins     # ;

LEXICON P54
  +Sg+Nom:i       # ;
  +Sg+Gen:is      # ;
  +Sg+Dat:ei      # ;
  +Sg+Akk:in      # ;
  +Pl+Nom:is      # ;
  +Pl+Gen:in      # ;
  +Pl+Dat:imans   # ;
  +Pl+Akk:ins     # ;

LEXICON P58
  +Sg+Nom:s       # ;
  +Sg+Gen:is      # ;
  +Sg+Dat:ei      # ;
  +Sg+Akk:in      # ;
  +Pl+Nom:is      # ;
  +Pl+Gen:in      # ;
  +Pl+Dat:imans   # ;
  +Pl+Akk:ins     # ;

LEXICON P56
  +Sg+Nom:s       # ;
  +Sg+Gen:is      # ;
  +Sg+Dat:i       # ;
  +Sg+Akk:in      # ;
  +Pl+Nom:jai     # ;
  +Pl+Gen:in      # ;
  +Pl+Dat:imans   # ;
  +Pl+Akk:ins     # ;

LEXICON P53
  +Sg+Nom:%^ē      # ;   ! Akzent auf Endung → Stamm leicht
  +Sg+Gen:is       # ;
  +Sg+Dat:ei       # ;
  +Sg+Akk:in       # ;
  +Pl+Nom:is       # ;
  +Pl+Gen:in       # ;
  +Pl+Dat:%^īmans  # ;   ! Akzent auf Endung → Stamm leicht
  +Pl+Akk:ins      # ;

LEXICON P60
  +Sg+Nom:s        # ;
  +Sg+Gen:is       # ;
  +Sg+Dat:ei       # ;
  +Sg+Akk:in       # ;
  +Pl+Nom:is       # ;
  +Pl+Gen:in       # ;
  +Pl+Dat:%^immans # ;   ! Akzent auf Endung → Stamm leicht
  +Pl+Akk:ins      # ;

LEXICON P57
  +Sg+Nom:s        # ;
  +Sg+Gen:is       # ;
  +Sg+Dat:i        # ;
  +Sg+Akk:in       # ;
  +Pl+Nom:es       # ;
  +Pl+Gen:in       # ;
  +Pl+Dat:%^immans # ;   ! Akzent auf Endung → Stamm leicht
  +Pl+Akk:ins      # ;
